臺灣臺南地方法院刑事判決　　　　　　94年度交簡上字第44號
　　上　訴　人　臺灣台南地方法院檢察署檢察官
　　上　訴　人
　　即　被　告　丁○○
　　　　　　　　　　　　號
　　選任辯護人　黃進祥律師
　　　　　　　　江順雄律師
　　　　　　　　黃建雄律師
上列上訴人因過失傷害案件，不服本院九十四年度交簡字第一五
八五號中華民國九十四年二月二十五日第一審判決（聲請案號：
九十三年度偵字第九三七○號），提起上訴，本院管轄之第二審
合議庭判決如下：
    主  文
原判決撤銷。
丁○○過失傷害人，處有期徒刑參月，如易科罰金，以參佰元折
算壹日。
    事  實
一、丁○○於民國九十二年十二月二十二日二十一時十五分許，
    駕騎車號ＭＶＡ─一五六號重機車，沿臺南市○○路（新舖
    路面）由北往南方向騎駛，行至明興路三八八號前時，本應
    注意車前狀況並隨時採取必要之安全措施，而依當時情形，
    非有不能注意之情形，竟疏未注意之，致在近外側快車白線
    左右邊附近，撞及亦疏未注左右來車，違規沿該由東向穿越
    安全島之行人乙○○，致乙○○受有右下肢脛骨、腓骨開放
    性骨折之傷害。
二、案經被害人乙○○訴由臺南市警察局第六分局報請台灣台南
    地方法院檢察署檢察官偵查起訴。
    理  由
一、訊據被告對於上揭事實，除辯稱：伊有注意車前狀況，是告
    訴人違規穿越馬路，致被告煞車不及而遭撞及，伊沒有過失
    云云外，餘均坦承不諱。惟查上揭事實，業據被告於警訊中
    及偵查中均自稱於騎駛時未看見車前有行人行走等情在卷，
    足見其對於行車路線上前方路況確有疏於注意之情事甚明，
    核與告訴人乙○○指訴被告注意車前狀況致撞及伊及證人丙
    ○○證述告訴人行走與馬路上遭被告騎乘機車撞及之情節相
    符，復有道路交通事故查報告表（一）、（二）、現場圖、
    國立成功大學附設醫院診斷證明書各乙份、蒐證照片十六幀
    等資料附卷可稽。按按車輛行駛時，駕駛人應注意車前狀況
    並隨時採取必要之安全措施，道路交通安全規則第九十四條
    第三項定有明文。被告丁○○駕騎機車自應遵守上述道路交
    通安全規定，且依附卷之交通事故調查報告表所載，肇事當
    時情形，天候晴天，夜間有照明，新舖路面乾燥、無缺陷或
    障礙物，視距良好，肇事彼時，被告丁○○顯亦無不能注意
    之情事，竟疏未注意，以致肇事，被告丁○○駕車之行為，
    自有過失，雖告訴人徒步行走，疏未注意左右來車，違規沿
    該由東向穿越安全島，致遭撞及，亦有過失，同為肇事原因
    ，被告仍不能解免其應負之過失傷害罪責。且本件經送臺灣
    省臺南區行車事故鑑定委員會鑑定結果，亦持相同見解，有
    該委員會九十三年八月十九日南鑑字第九三０二三０號函所
    附之鑑定意見書一份存卷可參。至告訴人雖供稱：其已穿越
    馬路，面向南行走於路旁，為被告騎乘機車由後追撞云云。
    惟查本件車禍撞擊點，係在近外側快車白線左右邊附近，此
    一事實，業據證人即到車禍現場處理警員甲○○於審理中結
    證在卷，並有上開道路交通事故查報告表、現場圖足稽，足
    見告訴人所言其已穿越馬路，面向南行走於路旁乙節，已與
    上開事證不合；又依上開國立成功大學附設醫院診斷證明書
    記載告訴人係受有右下肢脛骨、腓骨開放性骨折之傷害，足
    見其傷害均集中於右下肢，茍其係被被告騎乘機車由後追撞
    ，衡情豈有僅受上開傷勢之理？依其上開傷勢觀之，反係與
    其行走橫越馬路時，雙腳開立而被撞及右下肢之情節較符合
    常理。證人丙○○於偵查中雖結稱：被告是騎機車從後面撞
    擊告訴人云云；惟於本院審理中已改稱：我只能確定被告有
    撞到被害人，至於是由後追撞或是側面撞到，我無法確定等
    語在卷，是其上開偵查中之供詞自不採憑。故上開臺灣省臺
    南區行車事故鑑定委員會鑑定結果，應合於事理，足以採信
    ，告訴人主張上訴乙節，不足採信。又被告之過失駕駛行為
    與告訴人之受傷間，顯具有相當因果關係，罪證明確，被告
    犯行堪以認定，其所辯無非事後畏罪卸責之詞，不足採信。
二、核被告所為，係犯刑法第二百八十四條條第一項前段之過失
    傷害罪。原審以被告等犯行明確，據以論科，固非無見，惟
    原審漏未認定雖告訴人徒步行走，疏未注左右來車，違規沿
    該由東向穿越安全島，致遭撞及，亦有過失，同為肇事原因
    ，自有未合，公訴人上訴指摘原判決量刑過輕，被告上訴意
    旨否認犯罪，雖均無理由，惟原判決既有不當，自應將其撤
    銷，並自為判決。茲審酌被告前無犯罪前科，素行良好，有
    台灣高等法院被告全國前案紀錄表乙紙附卷足憑，其過失程
    度及犯罪所生之危害非輕，審理中否認犯行，且迄未與告訴
    人當庭達成民事和解，犯後態度欠佳，惟告訴人亦有過失，
    同為肇事原因等一切情狀，量處如主文所示之刑，並諭知易
    科罰金之折算標準，以資懲儆。
三、據上論斷，應依刑事訴訟法第四百五十五條之一第一項、第
    三項、第三百六十九條第一項前段、第三百六十四條、第二
    百九十九條第一項前段，刑法第二百八十四條第一項前段、
    第四十一條第一項前段，罰金罰鍰提高標準條例第一條前段
    、第二條，判決如主文。
中　　華　　民　　國　　94　　年　　10　　月　　28　　日
                  刑事第十庭  審判長法  官  吳勇輝
                                    法  官  蔡直青
                                    法  官  柯顯卿
以上正本證明與原本無異。
本件不得上訴。
                                    書記官  黃子起
中　　華　　民　　國　　94　　年　　10　　月　　28　　日
附錄所犯法條：
刑法第284條第1項：
因過失傷害人者，處 6 月以下有期徒刑、拘役或 500 元以下罰
金，致重傷者，處1年以下有期徒刑、拘役或500元以下罰金。
